臺灣高雄地方法院刑事判決　　　　　　　　　　　　八十七年度易字第二四三二號
　　公　訴　人　臺灣高雄地方法院檢察署檢察官
　　被　　　告　甲○○
右列被告因違反違反麻醉藥品管理條例案件，經檢察官提起公訴（八十七年度偵字第
六五一○號），及移送併辦（八十七年度偵字第一○二○三號、八十八年度偵字第一
六三二一號）本院判決如左：
      主  文
甲○○施用第二級毒品，累犯，免刑。
扣案殘留有第二級毒品安非他命之吸管壹支、玻璃吸食器壹組沒收銷燬之；另扣案之
燈炮貳個沒收。
      事  實
一、甲○○前曾於民國八十六年五月間因違反麻醉藥品管理條例案件，經本院判處有
    期徒刑四月，於八十七年三月三十一日易科罰金執行完畢，猶不知悔改。復基於
    施用第二級毒品安非他命之概括犯意，連續於八十七年三月十五日二十一時許起
    至八十八年五月二十六日回溯二十四小時內之某時止，在高雄縣林園鄉○○村○
    ○○路一○九號、及林園鄉○○路六十七巷二號四樓等處，以將安非他命置於其
    所有之玻璃吸食器或燈炮上，點火燒烤吸食煙氣之方式，多次施用第二級毒品安
    非他命。嗣分別於八十七年三月十七日十八時五十分許、同年四月三十日十三時
    許，經警在高雄縣林園鄉○○路六十七巷二號四樓處查獲，並扣得殘留有第二級
    毒品安非他命之吸管一支、玻璃吸食器一組及甲○○所有，供施用第二級毒品安
    非他命所用之燈炮二個等物；另於八十八年五月二十六日十四時四十五分，經臺
    灣高雄地方法院檢察署人員採集其尿液送驗後查獲。
二、案經高雄市政府警察局及高雄市政府警察局鹽埕分局分別移請台灣高雄地方法院
    檢察署檢察官偵查起訴，經本院裁定送觀察勒戒後，認有繼續施用毒品傾向，復
    裁定施以強制戒治，執行已滿三月後，認無繼續戒治之必要，再裁定停止戒治，
    所餘戒治期間付保護管束。然甲○○於停止戒治期間因有施用第二級毒品之行為
    ，違反保護管束規則情節重大，經撤銷停止戒治後，繼續執行強制戒治期滿。
      理  由
一、右揭事實，訊據被告甲○○均坦承不諱，並有高雄市政府衛生局煙毒尿液檢驗成
    績書、高雄市立凱旋醫院煙毒尿液檢驗成績書及臺灣檢驗科技股份有限公司濫用
    藥物尿液檢驗報告各一紙在卷可稽。並有扣案殘留有安非他命之吸管一支、玻璃
    吸食器一組及未殘留有毒品之燈炮二個附卷可考，而上開扣案之吸管一支及玻璃
    吸食器一組，經驗鑑結果，均含有第二級毒品安非他命成分，此復有高雄醫學大
    學附設中和紀念醫院之檢驗報告單二紙在卷足參，足證該吸管及吸食器已殘留有
    安非他命無從析離之事實，益徵被告之自白，洵屬有據，自堪採信。故本件事證
    明確，被告犯行堪予認定。
二、被告上開行為經檢察官提起公訴繫屬於本院後，於八十七年五月二十日毒品危害
    防制條例（下稱同條例）公布，並自同月二十二日起生效，依刑法第二條第一項
    前段規定「行為後法律有變更者，適用裁判時之法律」，且新法毒品危害防制條
    例，對施用毒品經觀察勒戒後，無繼續施用毒品傾向，或雖有繼續施用毒品傾向
    ，經強制戒治期滿者，有免刑之規定，以此與被告行為時之舊法麻醉藥品管理條
    例相比較結果，以裁判時之新法即毒品危害防制條例之規定有利於被告，自應適
    用該新法。核被告所為，係犯毒品危害防制條例第十條第二項之施用第二級毒品
    罪。被告前曾於八十六年六月間因違反麻醉藥品管理條例案件，經本院判處有期
    徒刑四月，於八十七年三月三十一日易科罰金執行完畢，此有台灣高雄地方法院
    檢察署刑案資料查註紀錄表在卷足憑，其於有期徒刑之執行完畢後，五年以內再
    犯本件最重本刑為有期徒刑以上之罪，為累犯。公訴人雖未就被告於八十七年三
    月十五日起至八十八年五月二十六日起回溯二十四小時內之某時止，尚有施用第
    二級毒品安非他命之犯行提起公訴，惟檢察官就犯罪事實一部起訴者，其效力及
    於全部，此部分犯行，既經公訴人移送併辦到院（八十七年度偵字第一○二○三
    號及八十八年度偵字第一六三二一號），且此部分經核與前開起訴論罪部分具有
    連續犯之裁判上一罪關係，本院自應併予審究，附此敘明。又公訴人雖認被告施
    用期間係起至八十六年五月間起至八十七年三月十五日二十一時止，然被告除於
    警訊時自陳有上開犯行外，於本院審理時則堅決否認有於上開時間起至八十七年
    三月十五日止均有施用第二級毒品之犯行。經查被告固曾於自八十五年底起至八
    十六年五月二十六日起止因施用第二級毒品安非他命經本院以八十六年度訴字第
    一六六六號刑事判決判處前開徒刑，此有前揭判決書一份存卷可參，惟被告上開
    警訊時自白施用第二級毒品之行為，是否係屬該案判決宣示後始行施用，並無從
    由其自白之詞判斷，故其施用時間是否屬該案既判力效力所及，或於該案判決宣
    示後詳細之起始時間，究屬難於究明，況公訴意旨論述此部分犯行，除被告之自
    白外，並無其他積極證據可資佐憑，故本應為無罪之諭知，惟公訴人既認此部分
    與前揭起訴論罪部分具有連續犯之裁判上一罪關係，爰不另為無罪之諭知，附此
    敘明。
三、按毒品危害防制條例修正施行前繫屬之案件，於修正施行後，審判中之案件，由
    法院依修正後之規定處理之，依修正後之規定應為不起訴之處分者，法院應為免
    刑之判決；而犯同條例第十條之罪者，檢察官或少年法院應先將被告送勒戒處所
    施以觀察、勒戒，其期間不得逾一月；經觀察、勒戒後，有繼續施用毒品傾向者
    ，由檢察官聲請法院裁定令入戒治處所施以強制戒治，其期間為一年；且依第二
    十條第二項強制戒治期滿，應由檢察官為不起訴處分或少年法院為不付審理之裁
    定，同條例第三十五條第三款、第二十條第一項、第二項及第二十三條第一項分
    別定有明文。被告經本院依職權裁定送觀察勒戒後，認有繼續施用毒品傾向，經
    裁定施以強制戒治，執行已滿三月，認無繼續戒治之必要，再裁定停止戒治，所
    餘戒治期間付保護管束，惟被告於停止戒治期間，再度因施用第二級毒品犯行，
    因違反保護管束規則情節重大，經撤銷停止戒治後，繼續執行強制戒治期滿，此
    有本院裁定、台灣高雄看守所附設勒戒所八十七年六月二十九日高所正戒勒字第
    五七六號函及附件之證明書、台灣屏東戒治所九一屏戒總字第○○四二五號函及
    臺灣高雄地方法院檢察署觀護卷宗在卷可參，被告既已執行強制戒治期滿，揆諸
    前揭說明，自應依法為免刑之判決。扣案殘留有第二級毒品安非他命之吸管一支
    、吸食器一組，因殘留有第二級毒品安非他命無從析離，自應與第二級毒品安非
    他命同視，已如前述，爰依毒品危害防制條例第十八條第一項之規定，併宣告沒
    收銷燬之。又扣案之燈炮二個係被告所有，且為供施用第二級毒品所用之物，業
    據被告自承在卷，爰依刑法第三十八條第一項第二款之規定，併予宣告沒收。
四、被告甲○○經合法傳喚，無正當理由不到庭，然本院既為免刑之判決，爰依刑事
    訴訟法第三百零六條之規定，不待其到庭陳述，逕行判決，附此敘明。
據上論斷，應依刑事訴訟法第二百九十九條第一項但書、三百零六條，毒品危害防制
條例第十條第二項、第十八條第一項、第二十三條第一項、第三十五條第三款，刑法
第十一條前段、第二條第一項前段、第四十七條、第三十八條第一項第二款，判決如
主文。
中      華      民      國      九十一      年    二    月    二十七    日
                                臺灣高雄地方法院刑事第二庭
                                      法  官    李代昌
右正本證明與原本無異。
如不服本判決，應於判決送達後十日內，向本院提出上訴狀。
                                      書記官    吳月華
中      華      民      國      九十一      年    三    月      一      日
